臺灣高雄地方法院刑事判決　　　　　　　96年度訴字第247 號
公　訴　人　臺灣高雄地方法院檢察署檢察官
被　　　告　甲○○
選任辯護人　陳正達律師
　　　　　　許惠珠律師
　　　　　　洪世崇律師
上列被告因違反槍砲彈藥刀械管制條例案件，經檢察官提起公訴
（台灣高雄地方法院檢察署95年度偵字第31695 號），本院判決
如下：
    主  文
甲○○未經許可，持有手槍，累犯，處有期徒刑伍年陸月，併科
罰金新台幣壹拾萬元，罰金如易服勞役，以新台幣貳仟元折算壹
日。扣案之以色列IMI廠製941FBL 型口徑玖厘米制式半自動手槍
壹支（含彈匣壹個，槍枝管制編號：0000000000號）、口徑玖厘
米之制式子彈陸顆，均沒收。又未經許可，持有子彈，處有期徒
刑陸月，併科罰金新臺幣參萬元，罰金如易服勞役，以新台幣貳
仟元折算壹日。口徑玖厘米之制式子彈肆顆及口徑捌點玖厘米之
土造子彈壹顆，均沒收。應執行有期徒刑伍年拾月，併科罰金新
台幣壹拾貳萬元，罰金如易服勞役，以新台幣貳仟元折算壹日。
扣案之扣案之以色列IMI 廠製941FBL型口徑玖厘米制式半自動手
槍壹支（含彈匣壹個，槍枝管制編號：0000000000號）、口徑玖
厘米之制式子彈拾顆及口徑捌點玖厘米之土造子彈壹顆，均沒收
。
    事  實
一、甲○○曾於民國79年因違反懲治盜匪條例案件，經判處有期
    徒刑8 年6 月確定，嗣於83年2 月5 日經假釋並交付保護管
    束，於87年7 月9 日假釋期滿未經撤銷視為執行完畢。然其
    仍不知悔改，明知具有殺傷力之槍砲及子彈，為槍砲彈藥刀
    械管制條例所管制之違禁物，未經許可不得持有，竟基於持
    有具殺傷力之制式手槍及子彈之犯意，於87年間某日，在高
    雄市○○區○○街某處，向年籍不詳、姓名為張壹欽之成年
    男子索借取得具殺傷力之殺傷力之以色列IMI 廠製941FBL型
    口徑9mm 之制式半自動手槍1 支（含彈匣1 個，槍支管制編
    號0000000000號）、口徑9mm 之制式子彈12顆後，即將之藏
    放在其高雄市○○區○○路175 巷5 弄29號住處內，未經許
    可而無故持有之，且於不詳時間，持該槍至高雄市小港區高
    鳳工業職業家事學校後山之水泥涵洞外試射2 次，而擊發2
    顆子彈。嗣復基於持有具殺傷力子彈之犯意，於94年6 月間
    某日，在高雄市○鎮區○○路某處，經年籍不詳、姓名為李
    銀旺之成年男子介紹，以新台幣8 千元之代價，自真實姓名
    年籍不詳、綽號「阿福」之成年男子處，取得具殺傷力之口
    徑9 mm制式子彈8 顆、口徑8.9mm 土造子彈2 顆後即無故持
    有之。嗣甲○○於95年12月2 日23時40分許，攜帶上開槍彈
    外出，於騎乘車號ZDI-280 號機車，行經高雄市○○區○○
    路與明聖街口時，因行跡可疑為警攔檢盤查，其為規避警方
    盤檢而騎乘機車加速逃逸，於逃逸途中跌倒，致其所持有之
    前開制式手槍掉落地面，而為警當場查獲，並扣得前開制式
    手槍1 支（含彈匣1 個）及制式子彈18顆、土造子彈2 顆（
    經鑑驗射擊制式子彈8 顆、土造子彈1 顆，尚餘制式子彈10
    顆、土造子彈1 顆），始知上情。
二、案經高雄市政府警察局小港分局報告台灣高雄地方法院檢察
    署檢察官偵查起訴。
    理  由
壹、證據能力方面：本件內政部警政署刑事警察局（下稱內政部
    刑事警察局）96年1 月2 日刑鑑字第0950188667號鑑定通知
    書於性質上本係被告以外之人，即內政部刑事警察局人員於
    本件審判外所為之書面陳述，因該檢驗報告非審判長、受命
    法官或檢察官依刑事訴訟法第198 條規定囑託該局所為之鑑
    定，而係由移送機關將本件移送檢察官偵查前自行送請內政
    部刑事警察局所為之鑑定，故不屬於同法第206 條規定由鑑
    定人所出具之鑑定報告，依刑事訴訟法第159 條第1 項規定
    ，該紙鑑定書乃屬於傳聞證據；又因該鑑定書並非經常處於
    可受公開檢查（Public Inspection)狀態下所作成之文書，
    且係由內政部刑事警察局針對具體個案為之，更重要者，該
    份鑑定書乃本件刑事案件中由司法警察官員所制作，與刑事
    訴訟法第159 條之4 第1 款由公務員職務上所製作之證明文
    書規定有間（該條款立法理由參照），亦非刑事訴訟法第15
    9 條之4 第1 款所謂得成為傳聞例外之公務文書，惟公訴人
    、被告及辯護人於本院調查證據時，知有前開情形，而仍同
    意做為證據，本院復審酌該份鑑定通知書係依專業之方法進
    行鑑驗，其作成之情況並無不適當之情形，故該份鑑定通知
    書依刑事訴訟法第159 條之5 之規定，乃因辯護人及被告之
    同意，復因無任何不適當作為證據之情形，而有證據能力。
貳、實體方面：
一、訊據被告甲○○對於未經許可，持有上揭具有殺傷力之制式
    手槍、子彈之事實，迭據其於警詢、偵查及本院審理中均坦
    承不諱，並有扣案之手槍1 支（含彈匣1 個）、子彈20顆可
    資佐證，復與卷附之現場查獲照片12張、搜索扣押筆錄、扣
    押物品目錄表等互核相符。另上揭扣案之槍彈經內政部警政
    署刑事警察局鑑定，其結果：（一）送鑑手槍1 支（槍枝管
    制編號0000000000號），認係以色列IMI 廠製941FBL型德國
    MAUSER廠製94DA型口徑9mm 制式半自動手槍，機械性能良好
    ，可擊發同口徑制式子彈，認具殺傷力。（二）送鑑子彈17
    顆（試射7 顆），認均係口徑9mm 制式子彈，認均具殺傷力
   （三）送鑑子彈1 顆（經試射）認係口徑9mm 制式子彈，彈
    頭有銹蝕痕跡，經實際試射，可擊發，均殺傷力（四）送鑑
    子彈2 顆（試射1 顆），認均係口徑8.9mm 金屬彈頭之土造
    子彈，認均具殺傷力等語，此有該局96年1 月2 日刑鑑字第
    0950188667號槍彈鑑定書1 份在卷可查。此均核與被告上揭
    自白內容相符，自足作為論罪科刑之依據，本件事證明確，
    被告持有槍彈之犯行，均堪認定，應依法論科。
二、論罪科刑及沒收：
（一）按槍砲彈藥刀械管制條例雖曾於89年7 月5 日、90年11月
      14日、93年6 月2 日，及最近1 次於94年1 月26日修正公
      布施行，並於同年月28日生效，以及刑法於94年1 月7 日
      修正公布，並於95年7 月1 日施行。惟按未經許可持有槍
      彈為繼續犯，於其終止持有之前，犯罪行為仍在繼續實施
      之中，其間法律縱有變更，但其行為既繼續實施至新法施
      行以後，自無行為後法律變更，應為新舊法比較之問題，
      而應適用其行為終止時之現行槍砲彈藥刀械管制條例及刑
      法論處（最高法院89年度臺非字第186 號判決意旨參照）
      。故核被告持有手槍1 支、制式子彈12顆（鑑驗後尚餘6
      顆）所為，係違反槍砲彈藥刀械管制條例第7 條第4 項未
      經許可持有手槍罪、及同條例第12條第4 項未經許可持有
      子彈罪。另被告持有制式子彈8 顆（鑑驗後尚餘4 顆）、
      土造子彈2 顆（鑑驗後尚餘1 顆）所為，係違反槍砲彈藥
      刀械管制條例第12條第4 項未經許可持有子彈罪。被告同
      時持有9mm 之制式半自動手槍1 支及9mm 之制式子彈12顆
      ，係以一行為觸犯二罪名，為想像競合犯，應依刑法第55
      條前段之規定，從一重論以同條例第7 條第4 項未經許可
      持有手槍罪。被告所犯上開槍砲彈藥刀械管制條例第7 條
      第4 項未經許可持有手槍罪、及槍砲彈藥刀械管制條例第
      12條第4 項未經許可持有子彈罪間，犯意各別，行為不同
      ，應分論併罰之。
（二）又被告前有如事實欄所載之犯罪前科之事實，有台灣高等
      法院被告前案紀錄表可稽，被告所犯持有手槍罪係於87年
      間某日開始，固可能係在前案假釋期間所犯，惟被告至假
      釋期滿視為執行完畢後，仍繼續持有，且該假釋因假釋期
      滿已逾3 年，不得撤銷（刑法第78條第1 項但書參照），
      其受有期徒刑執行完畢，5 年以內再故意犯本件有期徒刑
      以上之持有手槍罪，仍應依刑法第47條第1 項規定，論以
      累犯，並加重其刑。
（三）爰審酌被告明知槍、彈係列管之違禁物，非經中央主管機
      關許可，不得持有，竟無故持有前揭槍、彈，時間達數年
      之久，對社會治安所生潛在之危害匪淺，惟念其犯後坦承
      犯行，態度並非不良，且未致他人實際受害等一切情狀，
      分別量處如主文所示之刑，及併科如主文所示之罰金，並
      斟酌被告持有前揭手槍、子彈之情節，依刑法第42條第3
      項前段規定，諭知被告所科罰金刑，如易服勞役，以新臺
      幣2,000 元折算1 日，且定其應執行之刑暨諭知罰金刑部
      分如上述之易服勞役之折算標準。
（四）扣案之制式半自動手槍1 支（槍枝管制編號0000000000號
      ）、制式子彈10顆（原為18顆，業經試射8 顆）、土造子
      彈1 顆（原為2 顆，業經試射1 顆），送驗結果認均具有
      殺傷力，此有上開鑑驗通知書在卷足憑，均屬違禁物，均
      應依刑法第38條第1 項第1 款規定宣告沒收。至內政部警
      政署刑事警察局鑑驗試射之制式子彈8 顆、土造子彈1 顆
      ，業已於鑑定時試射擊發，均失違禁物之性質，爰均不予
      宣告沒收。
據上論斷，應依刑事訴訟法299 條第1 項前段，槍砲彈藥刀械管
制條例第7 條第4 項、第12條第4 項、刑法第11條前段、第47條
第1 項、第55條、第42條第3 項前段、第51條第5 款、第7 款、
第38條第1 項第1 款，判決如主文。
本案經檢察官高嘉惠到庭執行職務。
中　　華　　民　　國　　96　　年　　3 　　月　　30　　日
                刑事第四庭審判長法　官　郭玫利
                                法  官　陳振嘉
                                法  官  林意芳
以上正本證明與原本無異。
如不服本判決，應於收受送達後10日內向本院提出上訴書狀。
中　　華　　民　　國　　96　　年　　3 　　月　　30　　日
　　　　　　　　　　　　　　　　書記官  曾秀鳳
附錄：
槍砲彈藥刀械管制條例第7條
未經許可，製造、販賣或運輸火砲、肩射武器、機關槍、衝鋒槍
、卡柄槍、自動步槍、普通步槍、馬槍、手槍或各類砲彈、炸彈
、爆裂物者，處死刑、無期徒刑或7 年以上有期徒刑；處徒刑者
，併科新台幣3千 萬元以下罰金。
未經許可，轉讓、出租或出借前項所列槍砲、彈藥者，處無期徒
刑或5 年以上有期徒刑，併科新台幣1 千萬元以下罰金。
意圖供自己或他人犯罪之用，而犯前二項之罪者，處死刑或無期
徒刑；處徒刑者，併科新台幣5 千萬元以下罰金。
未經許可，持有、寄藏或意圖販賣而陳列第1 項所列槍砲、彈藥
者，處5 年以上有期徒刑，併科新台幣1 千萬元以下罰金。
第 1 項至第 3 項之未遂犯罰之。
槍砲彈藥刀械管制條例第12條
未經許可，製造、販賣或運輸子彈者，處1 年以上7 年以下有期
徒刑，併科新台幣500 萬元以下罰金。
未經許可，轉讓、出租或出借子彈者，處6 月以上5 年以下有期
徒刑，併科新台幣300 萬元以下罰金。
意圖供自己或他人犯罪之用，而犯前二項之罪者，處3 年以上10
年以下有期徒刑，併科新台幣700 萬元以下罰金。
未經許可，持有、寄藏或意圖販賣而陳列子彈者，處5 年以下有
期徒刑，併科新台幣300 萬元以下罰金。
第 1 項至第 3 項之未遂犯罰之。
